ACORDAO-COMPLETO-2375935

ACÓRDÃO DE RELAÇÃO

ACÓRDÃO DE RELAÇÃO 2258/2019 ATA 37/2019 - PLENÁRIO

Acórdão 2258/2019-TCU-Plenário
Considerando que o recurso de revisão, conforme estatuído no art. 35, incisos I, II e III, da Lei nº 8.443/1992, deve ser fundado em erro de cálculo; falsidade ou insuficiência de documentos em que se tenha fundamentado o acórdão recorrido; e na superveniência de documentos novos com eficácia sobre a prova produzida;
Considerando, dessa maneira, que o presente recurso não está fundado em nenhuma das hipóteses descritas no dispositivo supracitado;
Considerando os pareceres uniformes da unidade técnica e do Ministério Público junto ao TCU pugnando pelo não-conhecimento do presente recurso (peças. 96, 97, 98 e 100) ;
Os Ministros do Tribunal de Contas da União, reunidos em Sessão do Plenário, ACORDAM, por unanimidade, com fundamento no art. 35 da Lei nº 8.443, de 16 de julho de 1992, c/c o art. 288, do Regimento Interno do TCU, de acordo com os pareceres uniformes emitidos nos autos, em não conhecer do recurso de revisão da Sra. Cláudia Izabel da Silva Maia em face do Acórdão 3685/2016-TCU-Primeira Câmara, dando ciência à recorrente do teor deste acórdão, bem como dos pareceres que o fundamentam. 
1. Processo TC-Processo 007.869/2015-0 (TOMADA DE CONTAS ESPECIAL) 
	1.1. Apensos: Processo 000.252/2017-4 (COBRANÇA EXECUTIVA) ; Processo 000.251/2017-8 (COBRANÇA EXECUTIVA) ; Processo 000.250/2017-1 (COBRANÇA EXECUTIVA) 
	1.2. Responsáveis: Cláudia Izabel da Silva Maia (XXX.698.554-XX) ; Francisco de Assis de Melo (XXX.958.104-XX) ; Margarida Ferreira de Lima (XXX.991.554-XX) 
	1.3. Recorrente: Cláudia Izabel da Silva Maia (XXX.698.554-XX) 
	1.4. Órgão/Entidade: Prefeitura Municipal de Solânea - PB
	1.5. Relator: Ministro Benjamin Zymler
	1.6. Representante do Ministério Público: Subprocurador-Geral Lucas Rocha Furtado
	1.7. Relator da deliberação recorrida: Ministro Walton Alencar Rodrigues
	1.8. Unidades Técnicas: Secretaria de Recursos (Serur) ; Secretaria de Controle Externo de Tomada de Contas Especial (SecexTCE) .
	1.9. Representação legal: Francisco Moreira da Silva (61.716/OAB-DF) e outros, representando Cláudia Izabel da Silva Maia; Manoel Alves de Oliveira, representando Cláudia Izabel da Silva Maia e Francisco de Assis de Melo; Fabrício Beltrão de Brito (16.253-B/OAB-PB) , Marcos Robson Araújo de Oliveira e outros, representando Margarida Ferreira de Lima; John Johnson Gonçalves Dantas de Abrantes (1663/OAB-PB) e outros, representando Vera Lúcia Toscano Teixeira de Carvalho. 
	1.10. Determinações/Recomendações/Orientações: não há.

Prefeitura Municipal de Solânea - PB

Cláudia Izabel da Silva Maia (XXX.698.554-XX); Francisco de Assis de Melo (XXX.958.104-XX); Margarida Ferreira de Lima (XXX.991.554-XX)

ACORDAO-COMPLETO-2393968

Acórdão 534/2020 - Plenário

BENJAMIN ZYMLER

Ministro Walton Alencar Rodrigues

Francisco Moreira da Silva (61.716/OAB-DF) e outros, representando Cláudia Izabel da Silva Maia; Manoel Alves de Oliveira, representando Cláudia Izabel da Silva Maia e Francisco de Assis de Melo; Fabrício Beltrão de Brito (16.253-B/OAB-PB), Marcos Robson Araújo de Oliveira e outros, representando Margarida Ferreira de Lima; John Johnson Gonçalves Dantas de Abrantes (1663/OAB-PB) e outros, representando Vera Lúcia Toscano Teixeira de Carvalho.

Subprocurador-Geral Lucas Rocha Furtado

TOMADA DE CONTAS ESPECIAL (TCE)

Secretaria de Recursos (Serur); Secretaria de Controle Externo de Tomada de Contas Especial (SecexTCE).